【裁判字號】    99,訴,822
【裁判日期】    990420
【裁判案由】    毒品危害防制條例
【裁判全文】
臺灣臺中地方法院刑事判決               99年度訴字第822號
公  訴  人  臺灣臺中地方法院檢察署檢察官
被      告  甲○○
上列被告因毒品危害防制條例案件，經檢察官提起公訴（99年度
毒偵字第399號），嗣因被告就被訴事實為有罪之陳述，經本院
告知簡式審判程序之意旨，並聽取公訴人、被告之意見後，本院
合議庭裁定由受命法官獨任依簡式審判程序審理，判決如下：
    主    文
甲○○施用第一級毒品，累犯，處有期徒刑柒月。又施用第二級
毒品，累犯，處有期徒刑肆月。應執行有期徒刑拾月。
    犯罪事實
一、甲○○前因違反槍砲彈藥刀械管制條例、懲治盜匪條例、肅
    清煙毒條例、麻醉藥品管理條例、藥事法、妨害自由等案件
    ，迭經法院判處有期徒刑1年、7年6月、3年10月、7月、3月
    月、8月確定，嗣經法院減刑暨合併定應執行刑為有期徒刑
    10年，民國96年1月25日縮短刑期假釋出監，98年5月3日保
    護管束期滿未經撤銷，其未執行之刑，以已執行論。97年間
    ，甲○○因施用毒品案件，經依法院裁定送觀察、勒戒後，
    認有繼續施用毒品傾向，經法院裁定令入戒治處所施以強制
    戒治後，認無繼續強制戒治必要，於98年4月17日停止戒治
    釋放而執行完畢，由臺灣臺中地方法院檢察署檢察官以98
    年度戒毒偵字第111號案為不起訴處分確定。詎仍不知戒除
    毒癮，復基於施用毒品之犯意，於前開強制戒治執行完畢後
    5年內，即99年1月18日晚間10時許，在臺中縣大甲鎮○○路
    11巷8號1樓朋友家客廳內，以摻入香煙方式，施用第一級毒
    品海洛因1次，另於99年1月17日17時至18時許，在臺中縣新
    社鄉○○村○○街59號住家處，以將第二級毒品甲基安非他
    命置於鋁箔紙上燒烤，吸食其煙霧之方式，施用第二級毒品
    甲基安非他命1次。嗣於99年1月19日凌晨1時40分許，在臺
    中縣大甲鎮○○路11巷8號為警查獲，始悉上情。
二、案經臺中縣警察局大甲分局報告臺灣臺中地方法院檢察署檢
    察官偵查起訴。
    理    由
一、本件係經被告於準備程序期日為有罪之陳述，而經本院合議
    庭裁定由受命法官獨任以簡式審判程序加以審理，則依據刑
    事訴訟法第273 條之2 、同法第159 條第2 項之規定，不適
    用傳聞法則有關限制證據能力之相關規定；並得依同法第31
    0 條之2 之準用同法第454 條之規定製作略式判決書，依法
    僅需記載犯罪事實、證據名稱及應適用之法條，並得以簡略
    方式為之，如認定之犯罪事實、證據及應適用之法條，與檢
    察官聲請簡易判決處刑書或起訴書之記載相同者，得引用之
    ，合先敘明。
二、訊據被告甲○○對於上開施用第一級毒品海洛因及第二級毒
    品甲基安非他命之事實坦承不諱，且被告為警查獲後所採集
    之尿液，經檢驗結果，確呈海洛因經水解後之嗎啡陽性反應
    及甲基安非他命陽性反應，此有毒品尿液真實姓名代號對照
    表、詮昕科技股份有限公司濫用藥物尿液檢驗報告各1紙在
    卷可稽，是被告確實有施用第一級毒品海洛因及第二級毒品
    甲基安非他命之犯行，應可認定。再被告前因施用毒品案件
    ，經依法院裁定送觀察、勒戒後，認有繼續施用毒品傾向，
    經法院裁定令入戒治處所施以強制戒治後，認無繼續強制戒
    治必要，於98年4月17日停止戒治釋放而執行完畢，由臺灣
    臺中地方法院檢察署檢察官以98年度戒毒偵字第111號案為
    不起訴處分確定，此有刑案資料查註紀錄表、臺灣高等法院
    被告前案紀錄表附卷可認，則被告於前開強制戒治處分執行
    完畢5年後，再犯本件施用第一級、第二級毒品犯行即應依
    法論科。
三、查海洛因、甲基安非他命分別屬毒品危害防制條例第2條第2
    項第1款、第2款規定之第一級、第二級毒品。是核被告甲○
    ○所為施用海洛因之行為，係犯毒品危害防制條例第10條第
    1項之施用第一級毒品罪；所為施用甲基安非他命之行為，
    係犯同條例第10條第2項之施用第二級毒品罪。其因施用第
    一級毒品海洛因、第二級毒品甲基安非他命因而非法持有第
    一級、第二級毒品之低度行為，應分別為施用之高度行為所
    吸收，均不另論罪。被告所為上開2罪，犯意各別，行為不
    同，應分論併罰。而被告前因違反槍砲彈藥刀械管制條例、
    懲治盜匪條例、肅清煙毒條例、麻醉藥品管理條例、藥事法
    、妨害自由等案件，迭經法院判處有期徒刑1年、7年6月、3
    年10月、7月、3月月、8月確定，嗣經法院減刑並合併定應
    執行刑為有期徒刑10年，於96年1月25日縮短刑期假釋出監
    ，98年5月3日保護管束期滿未經撤銷，此有臺灣高等法院被
    告前案紀錄表在卷可稽，其未執行之刑，以已執行論，而其
    於受徒刑之執行完畢後，5年以內故意再犯本件2次有期徒刑
    以上之罪，皆為累犯，均應依刑法第47條第1項規定加重其
    刑。本院審酌被告前已有施用毒品之不良素行，竟不知自我
    惕勵，而仍施用毒品，及本次施用毒品之種類、時間，暨犯
    罪後尚能坦白犯行等一切情狀，各量處如主文所示之刑，並
    定其應執行之刑。
據上論斷，應依刑事訴訟法第299條第1項前段、第273條之1第1
項，毒品危害防制條例第10條第1項、第2項，刑法第11條前段、
第47條第1項、第51條第5款，判決如主文。
本案經檢察官乙○○到庭執行職務
中    華    民    國    99    年    4     月    20    日
                  刑事第八庭    法  官  劉國賓
以上正本證明與原本無異。
如不服本判決應於收受判決後10日內向本院提出上訴書狀，並應
敘述具體理由；其未敘述上訴理由者，應於上訴期間屆滿後20日
內向本院補提理由書（均須按他造當事人之人數附繕本）「切勿
逕送上級法院」。
                                書記官  張隆成
中    華    民    國    99    年    4     月    20    日
附錄論罪科刑法條
毒品危害防制條例第10條
施用第一級毒品者，處 6 月以上 5 年以下有期徒刑。
施用第二級毒品者，處 3 年以下有期徒刑。

司法院資訊處製作；財團法人民間司法改革基金會備份。
